# 审阅报告

提问人：大葱拌牛肉 时间：2017-08-16 14:22:52
公司发行了境外美元债，境外投资人需要看半年度的审阅报告，请问事务所出该半年度的审阅报告时，是按照A类报告出，还是按照B类报告出？

回答人：chenyiwei
这个问题取决于你所在事务所的质量监管政策和程序，请你通过你们所内的咨询程序解决，外部人员无法答复。